# 多次交易分步取得股权的账务处理

提问人：wuyimin_7 时间：2021-03-25 10:33:03
通过多次交换交易分步实现的非同一控制下的控股合并，合并报表会计处理（交易属于一揽子交易）

回答人：chenyiwei
需根据具体情况确定如何处理。但基本原则是在购买日不会对原持有的股权按购买日的公允价值进行重新计量调整。